臺灣新竹地方法院民事裁定
110年度家繼訴字第22號
                                     109年度家訴字第24號
上  訴  人  
即  被  告  陳盧美榮

            陳冠宏  




視同上訴人  陳秀玲  

            陳秀春  

            陳桂珠  

上列上訴人與被上訴人即原告陳秀鉛間請求分割遺產等事件，本
院裁定如下：
    主  文
上訴人應於本裁定送達後五日內，補繳第二審裁判費新臺幣參萬
貳仟伍佰參拾陸元，逾期即駁回其上訴。
    理  由
一、上訴人陳盧美榮、陳冠宏對於本院中華民國110年9月1日110
    年度家繼訴字第22號、109年度家訴字第24號第一審民事判
    決不服提起上訴，並聲明：「一、原判決『關於判決確認耕
    地375減租的承租權為原告跟被告應有部分六分之一』部分廢
    棄，上廢棄部分原告之訴駁回。二、訴訟費用由被上訴人負
    擔。」等語，然未據繳納上訴費用。又上訴人陳盧美榮、陳
    冠宏提起本件上訴，自形式上觀之，為有利於共同訴訟人之
    行為，依民事訴訟法第56條第1項第1款規定，其上訴效力及
    於原審同造而未上訴之陳秀玲、陳秀春、陳桂珠，爰併列陳
    秀玲、陳秀春、陳桂珠為視同上訴人，合先敘明。
二、按向第二審或第三審法院上訴，依第77條之13及第77條之14
    規定，加徵裁判費十分之五，民事訴訟法第77條之16定有明
    文。又按分割共有物涉訟，以原告因分割所受利益之價額為
    準，同法第77條之11亦定有明文。是以請求分割共有物之訴
    ，其訴訟標的價額之計算，應以原告在第一審起訴時因分割
    所受利益之客觀價額為準，此種案件上訴時，其訴訟標的價
    額及上訴利益額，亦以此為準，不因被告或原告提起上訴而
    有所歧異（最高法院70年台上字第1757號判例、72年第2次
    民事庭會議決議、94年度台抗字第146號裁定意旨可資參照
    ）。分割遺產之訴，性質與分割共有物之訴相同，是以其訴
    訟標的價額之核定，應以原告因分割（遺產）所受利益之客
    觀價額為準。　　
三、本件上訴人主張被上訴人非原審附表一編號4、5所示耕地（
    下稱系爭耕地)之現耕繼承人，無法承受系爭耕地承租權。
    原審判決將耕地三七五減租承租權當成權利內容，按兩造應
    繼分比例切割為6份，而確認被上訴人繼承權之存在，係於
    法有誤等語。經查，被上訴人即原告陳秀鉛就本件分割標的
    於起訴時因分割系爭耕地所受之客觀利益價額為新臺幣（下
    同）2,083,959元【計算式：12,503,754元(系爭耕地租賃權
    價值；見原審不動產估價報告書)×1/6（被上訴人就系爭遺
    產應繼分比例）＝2,083,959元】。依上說明，本件上訴利益
    應核定為2,083,959元，當徵第二審裁判費32,536元，未據
    上訴人繳納，茲依民事訴訟第442條第2項之規定，限上訴人
    於收受本裁定之日起5日內向本院繳納，逾期未繳即駁回上
    訴。
四、依法裁定如主文。　
中　　華　　民　　國　　110 　年　　9 　　月　　29　　日
                   家事法庭     法  官　許翠玲   
以上正本係照原本作成。
不得抗告。
中　　華　　民　　國　　110 　年　　9 　　月　　29　　日
                                書記官  邱文彬